臺灣臺南地方法院刑事判決　　　　　　　 94年度易字第496號
　　公　訴　人　臺灣臺南地方法院檢察署檢察官
　　被　　　告　甲○○
　　　　　　　　丁○○
　　　　　　　　戊○○
　　　　　　　　庚○○
　　　　　　　　壬○○
　　　　　　　　子○○
　　　　　　　　丑○○
　　　　　　　　辛○○
　　上　一　人
　　選任辯護人　蔡進欽律師
　　　　　　　　蘇正信律師
　　　　　　　　蔡弘琳律師
　　被　　　告　癸○○
　　　　　　　　乙○○
　　　　　　　　丙○○
上列被告等因傷害等案件，經檢察官提起公訴（93年度偵字第76
81號），本院判決如下：
    主  文
本件公訴不受理。
    理  由
一、公訴意旨略以：被告壬○○、丑○○、甲○○、庚○○、子
    ○○、丁○○、戊○○等七人 (其等七人所涉強制罪嫌及毀
    損罪嫌部分，另由臺灣臺南地方法院檢察署檢察官為不起訴
    處分)，與被告丙○○、乙○○、被告（即告訴人）癸○○
    等三人（其等三人所涉侵入住居罪嫌部分，另由臺灣臺南地
    方法院檢察署檢察官為不起訴處分）前於民國（下同）九十
    三年三月二十一日，相約至臺南市釣蝦場釣蝦。緣被告丙○○前與告訴人己○○因發生交通事故糾紛，雙方成立調解，
    約定被告丙○○應給付己○○和解金新臺幣（下同）三十萬
    元，前三期於每月二十一日支付五萬元，其餘十五萬元部分
    ，每月支付五千元。而因九十三年三月二十一日適逢上開和
    解金支付之日，被告壬○○、丑○○、甲○○、庚○○、子
    ○○、丁○○、戊○○、丙○○、乙○○、癸○○等十人遂
    先於同日二十時許，至臺南縣麻豆鎮麻口里四鄰麻豆口二十
    號之一告訴人己○○之住處。抵達該處後，被告丙○○、乙○○、癸○○等三人便進入屋內，其餘被告壬○○、丑○○
    、甲○○、庚○○、子○○、丁○○、戊○○等七人則在外
    等候。嗣被告丙○○、乙○○、癸○○等三人入屋後，即要
    求告訴人己○○及被告（即告訴人，己○○之丈夫）辛○○
    二人降低和解金額，惟遭被告（即告訴人）辛○○斷然拒絕
    ，雙方因而發生爭執。被告丙○○、癸○○、乙○○等三人
    遂基於傷害之犯意聯絡及行為分擔，共同毆打被告（即告訴
    人）辛○○，被告辛○○亦基於傷害之犯意，毆打被告（即
    告訴人）癸○○，致癸○○受有左側頭皮血腫之傷害。惟雙
    方互毆之際，被告乙○○復續前開犯意，至屋外呼引被告壬○○、丑○○、甲○○、庚○○、子○○、丁○○、戊○○
    等七人擅自進入告訴人己○○、郭榮之屋內，被告壬○○、
    丑○○、甲○○、庚○○、子○○、丁○○、戊○○等七人
    遂基於共同犯意之聯絡，無故侵入告訴人己○○及辛○○上
    開處所，並與被告丙○○、癸○○、乙○○等三人基於傷害
    犯意聯絡及行為分擔，分別以徒手或持椅子，毆打告訴人辛○○，致告訴人辛○○因此受有頭部外傷併頭部撕裂傷、鼻
    骨骨折併鼻撕裂傷、背部、左手及雙眼挫傷等傷害。因認被
    告甲○○、丁○○、戊○○、庚○○、壬○○、子○○、丑
    ○○、癸○○、乙○○、丙○○等十人共同涉犯刑法第二百
    七十七條第一項之傷害罪嫌；被告甲○○、丁○○、戊○○
    、庚○○、壬○○、子○○、丑○○等七人共同涉犯同法第
    三百零六條第一項無故侵入他人住居罪嫌；被告辛○○另涉
    犯刑法第二百七十七條第一項之傷害罪嫌等語。
二、按告訴乃論之罪，告訴人於第一審辯論終結前得撤回其告訴
    ；又告訴經撤回者，應諭知不受理之判決；再按刑事訴訟法
    第三百零二條至第三百零四條之判決，得不經言詞辯論為之
    ，同法第二百三十八條第一項、第三百零三條第三款、第三
    百零七條分別定有明文。而按刑法第二百七十七條第一項傷
    害罪、同法第三百零六條第一項無故侵入住居罪，均須告訴
    乃論之罪，此同法第二百八十七條、第三百零八條亦著有明
    文。
三、經查：
   （一）本件告訴人辛○○告訴被告甲○○、丁○○、戊○○
         、庚○○、壬○○、子○○、丑○○等七人共同涉犯
         刑法第二百七十七條第一項傷害罪及同法第三百零六
         條第一項無故侵入住居罪；告訴人己○○告訴被告呂
         建邦、丁○○、戊○○、庚○○、壬○○、子○○、
         丑○○等七人共同涉犯同法第三百零六條第一項無故
         侵入住居罪，依上開說明，均須告訴乃論。茲已據告
         訴人辛○○、己○○進狀表示撤回此部分之告訴，此
         有九十四年八月十七日撤回告訴狀、臺南縣麻豆鎮調
         解委員會九十四年刑調字第一八○號調解書、九十四
         年九月二十八日所寄撤回告訴狀各乙紙存卷可憑。
   （二）而本件告訴人辛○○告訴被告癸○○、乙○○、李文
         欽等三人共同涉犯刑法第二百七十七條第一項之傷害
         罪；告訴人癸○○告訴被告辛○○涉犯同條項之傷害
         罪，依上開說明，亦須告訴乃論。茲已據告訴人郭榮
         通當庭表示撤回對被告癸○○、乙○○、丙○○三人
         傷害罪之告訴；告訴人癸○○當庭表示撤回對被告郭
         榮通傷害罪之告訴，此有本院九十四年九月十五日準
         備程序筆錄共二份存卷可考。
   （三）揆諸首揭說明，本件爰不經言詞辯論，逕為諭知不受
         理之判決。
據上論斷，應依刑事訴訟法第三百零三條第三款、第三百零七條
判決如主文。
中　　華　　民　　國　　94　　年　　10　 　月　　3  　日
　　　　　　    　　　刑事第六庭  審判長法　官　張瑛宗
                                        法  官  陳映佐
                                        法  官  徐千惠
以上正本證明與原本無異。
如不服本判決，應於判決送達後10日內，向本院提出上訴狀。
　　　　　　　　  　          　　　　　書記官　韓雪青
中　　華　　民　　國　　94　　年　　10　　月　　 6　　日
